【裁判字號】    89,上訴,1149
【裁判日期】    890929
【裁判案由】    違反毒品危害防制條例
【裁判全文】
臺灣高等法院高雄分院刑事判決                  八十九年度上訴字第一一四九號
    上  訴  人
    即  被  告  甲○○
右上訴人因違反毒品危害防制條例案件，不服臺灣高雄地方法院八十九年度訴字第三
七五號，中華民國八十九年五月二十三日第一審判決（起訴案號：臺灣高雄地方法院
檢察署八十八年度偵字第二九○九號）提起上訴，本院判決如左：
    主  文
上訴駁回。
    事  實
一、甲○○前於民國八十六年間，因違反麻醉藥品管理條例案件，經臺灣高雄地方法
    院判處有期徒刑七月確定，於八十七年十月二十四日執行完畢，猶不知悔改，明
    知安非他命係毒品危害防制條例所定之第二級毒品，竟基於概括之犯意，先於八
    十八年十月初某日，在高雄市○○路與六合路口，轉讓重量不詳之第二級毒品安
    非他命予周恆達一次，後於八十八年十月中旬，在高雄市○○街二０七號轉讓重
    量不詳之第二級毒品安非他命予周恆達一次。嗣經警於八十七年十月三十日十六
    時許，在高雄市一誠飯店三一二號房內，查獲周恆達，並扣得安非他命一小包及
    吸食燈泡、吸管等物，周恆達供出安非他命來源，由警方於八十八年十月三十一
    日凌晨三時五十分許，在高雄市○○區○○路與中華路口處加油站對面巷子查獲
    甲○○，扣得海洛因一小包。
二、案經高雄市政府警察局三民第一分局報請臺灣高雄地方法院檢察署檢察官偵查起
    訴。
    理  由
一、上訴人即被告甲○○（下稱被告）對於八十八年十月初及十月中旬，先後在高雄
    市○○路、中華路口附近及高雄市○○街二０七號，連續轉讓第二級毒品安非他
    命予周恆達之事實，業據被告於警訊、偵查及原審審理中坦承不諱，核與證人周
    恆達（另案處理）所述情節相符，並有周恆達遭警查獲之安非他命一小包足憑，
    而周恆達遭警查獲之上開晶體物品，經送高雄醫學院附設中和紀念醫院檢驗結果
    ，確係甲基安非他命，有該院檢驗報告單一紙足按（見原審卷第二六頁），又周
    恆達遭警查獲後所採尿液經送驗結果，亦檢出安非他命反應，有高雄市立凱旋醫
    院檢驗成績單一紙卷附可稽（見原審卷第三七頁）。事證明確，被告犯行洵堪認
    定。
二、查安非他命係毒品危害防制條例第二條第二項第二款所定之第二級毒品，核被告
    甲○○所為，係犯該條例第八條第二項之轉讓第二級毒品罪。其先後二次轉讓行
    為，時間緊接，所犯係構成要件相同之罪，顯係基於概括犯意反覆為之，應依連
    續犯之規定，論以一罪。至被告轉讓前非法持有安非他之低度行為，應為轉讓之
    高度行為所吸收，不另論罪。又查被告前於八十六年間因違反麻醉藥品管理條例
    案件，經臺灣高雄地方法院判處有期徒刑七月確定，於八十七年十月二十四日執
    行完畢，有臺灣高等法院被告全國前案紀錄表可參，其受有期徒刑之執行完畢，
    五年以內再犯本件有期徒刑以上之罪，為累犯，應依刑法第四十七條加重其刑。
三、原審因而適用毒品防制條例第八條第二項，刑法第十一條前段、第五十六條、第
    四十七條，並審酌被告轉讓安非他命予他人施用二次，所為戕害他人健康至鉅，
    惟其犯後已坦承犯行，且轉讓之數量尚微，情節尚非重大等一切情狀，量處有期
    徒刑七月。至被告持有遭扣案白色粉末，經送請法務部調查局鑑定結果，為海洛
    因，淨重零點一二公克，有該局八十八年十一月二十九日00000000號鑑
    定通知書可憑（見原審卷第四一頁），是扣案之第一級毒品海洛因與本件被告犯
    罪無涉，此部分既未經公訴人提起公訴，自無從併與宣告沒收，另周恆達遭查獲
    之安非他命一小包，應於周恆達違反毒品危害防制條例案件中宣告沒收，附此敘
    明。經核原判決認事用法均無違誤，量刑亦屬適當，被告上訴意旨，空言指摘原
    判決不當，為無理由，應予駁回。
四、被告經合法傳喚於審判期日無正當理由不到庭，爰不待其陳述逕行判決。
據上論結，應依刑事訴訟法第三百六十八條、第三百七十一條，判決如主文。
本案經檢察官林炎昇到庭執行職務。
中    華    民    國     八十九     年       九       月     二十九     日
                              臺灣高等法院高雄分院刑事第八庭
                                  審判長法官  郭雅美
                                        法官  張盛喜
                                        法官  莊飛宗
右正本證明與原本無異。
如不服本判決，應於判決送達後十日內向本院提出上訴狀，其未述理由者並應於提
出上訴狀後十日內向本院補提理由書（應附繕本)。
                                      書記官  張宗芳
中    華    民    國     八十九     年       九       月     三十       日
附錄：本判決論罪科刑法條全文
毒品危害防制條例第八條第二項：
轉讓第二級毒品者，處六月以上五年以下有期徒刑，得併科新台幣七十萬元以下罰金
。
                                                                        Ａ


司法院資訊處製作；財團法人民間司法改革基金會備份。
